臺灣板橋地方法院交通事件裁定　　　 100年度交聲字第3163號
原處分機關　交通部公路總局臺北區監理所
異　議　人
即受處分人　洪福隆
上列異議人即受處分人因違反道路交通管理處罰條例案件，對於
交通部公路總局臺北區監理所於民國100 年9 月26日以北監自裁
字第裁40-A00000000號所為之裁決處分（原舉發案號：臺北市政
府警察局100 年8 月19日北市警交大字第A00000000 號），聲明
異議，本院裁定如下
    主  文
異議駁回。
    理  由
一、原處分意旨略以：異議人即受處分人洪福隆於民國100 年7
    月30日10時51分許，駕駛車牌號碼5E-2695 號自用一般小客
    車，行經臺北市萬華區○○○道120 巷口，因「駕車行經有
    燈光號誌管制之交叉路口闖紅燈」之違規，為臺北市政府警
    察局萬華分局交通分隊逕行舉發，並依道路交通管理處罰條
    例第53條第1 項之規定，填製北市警交大字第A00000000 號
    舉發違反道路交通管理事件通知單（下稱舉發通知單），異
    議人於應到案日期前即100 年8 月26日提出陳述，原處分機
    關以違規事實明確，依道路交通管理處罰條例第53條第1 項
    、第63條第1 項之規定，於100 年9 月26日以北監自裁字第
    裁40-A00000000號裁決書處異議人罰鍰新臺幣（下同）2,70
    0 元，並記違規點數3 點，異議人於100 年9 月26日收受裁
    決書後，旋於同日提出聲明異議。
二、異議意旨略以：伊於100 年7 月30日10時許駕駛車牌號碼5E
    -2695 號自用一般小客車行經艋舺大道120 巷口，本來車子
    已經停好在等綠燈，但是約40幾秒後，前方號誌突然閃了幾
    下後就全部熄滅，伊以為號誌已經轉換，所以慢慢往前行駛
    ，因此造成闖紅燈之誤判，雖然違規舉發照片中內側的紅綠
    燈號誌係亮紅燈狀態，但伊的車輛停在外測看不到該號誌，
    為此聲明異議，請求撤銷原處分等語。
三、按駕駛人駕駛汽車，應遵守道路交通標誌、標線、號誌之指
    示；汽車行駛至交岔路口，其行進、轉彎，應遵守燈光號誌
    ，道路交通安全規則第90條、第102 條第1 項第1 款分別定
    有明文。又汽車駕駛人，行經有燈光號誌管制之交岔路口闖
    紅燈者，處新臺幣（下同）1,800 元以上5,400 元以下罰鍰
    ，並應記違規點數3 點，道路交通管理處罰條例第53條第1
    項、63條第1 項第3 款分別定有明文。另按道路交通標誌標
    線號誌設置規則第206 條第5 款第1 目復規定，車輛面對圓
    形紅燈表示禁止通行，不得超越停止線或進入路口。
四、經查：
（一）異議人駕駛車牌號碼5E-2695 號自用一般小客車，於100
      年7 月30日10時51分許，行經臺北市萬華區○○○道120
      巷口，於上開路口號誌轉換為紅燈44.8秒時，該車輛之後
      輪即通過上開路口停止線感應線圈而被拍照（見舉發通知
      單所附第1 張照片上方顯示「R448」之數字部分），而異
      議人在後輪通過上開路口停止線後，並未停止，而繼續以
      時速19公里之車速向前行駛，於路口號誌轉換為紅燈45.7
      秒時，再被拍攝第2 張照片（見舉發通知單所附第2 張照
      片上方顯示「V ＝19」及「R457」之數字部分）之事實，
      有臺北市政府警察局100 年8 月19日北市警交大字第A000
      00000 號舉發通知單暨所附之舉發照片2 張等在卷可稽，
      是異議人確有於上揭時、地，駕駛上揭自小客車行經有燈
      光號誌管制之路口闖紅燈之違規事實，堪以認定。
（二）異議人雖辯稱其於該處停等紅燈時，前方號誌突然閃了幾
      下後全部熄滅，致其以為號誌已經轉換才慢慢前進云云，
      觀諸本件舉發通知單所附之舉發照片，臺北市萬華區○○
      ○道120 巷口之遠端懸掛式紅綠燈號誌並未亮燈，此有舉
      發照片2 張及本院電話聯絡紀錄1 紙在卷可稽，故艋舺大
      道120 巷口之遠端懸掛式紅綠燈號誌於100 年7 月30日10
      時51分許即異議人違規當時，確實有未亮燈之故障情形無
      誤。惟本件異議人駕車闖紅燈之交岔路口，該處之行車管
      制號誌除在近端、遠端左側均以懸臂式號誌設置而可清楚
      看見燈號變換情形外，在路口尚設有直立式號誌（即舉發
      照片左上角之紅綠燈號誌），且該直立式號誌於異議人違
      規當時之號誌顯示為紅燈等情，有舉發照片2 張在卷可佐
      ，亦經異議人於異議狀中所是認，此外，該直立式號誌與
      近端、遠端左側之懸掛式號誌均為同時相，而當時僅遠端
      懸掛式紅綠燈有故障情形一節，亦有本院電話聯絡紀錄1
      紙在卷可稽，堪認異議人違規當時，該交叉路口之近端懸
      掛式號誌及直立式號誌均正常運作並均顯示為紅燈無訛。
      再者，該路口所設置之直立式號誌及近端懸掛式號誌，依
      其設置高度、位置、燈號亮度等觀察，均設置於明顯位置
      ，且旁邊並無任何障礙物遮蔽視線或有何不易辨識之情形
      ，異議人駕駛車輛行經該路段時，當可清楚觀看及辨識該
      處之直立式號誌及近端懸掛式號誌之燈號轉換情形，故異
      議人辯稱該處內側的直立式號誌雖係亮紅燈，但其停在外
      側車道看不到內側之號誌等語，顯為事後卸責之辭，委無
      可採。此外，依舉發照片所示，該路口之遠端懸掛式號誌
      雖因故障而未亮燈，惟該遠端懸掛式號誌亦未顯示為綠燈
      ，且當時同行向之其他車道車輛亦均靜止於停止線後方等
      待綠燈號誌亮起後通行，縱使異議人發現遠端懸掛式紅綠
      燈號誌有未亮燈之故障情形，異議人亦應觀看其左側之直
      立式號誌或其車道上方之近端懸掛式號誌之燈號，以確實
      遵守燈光號誌行進，是異議人辯稱該處遠端懸掛式號誌燈
      號熄滅，即表示該行向之燈號已轉換為綠燈而得通行云云
      ，顯屬無稽而難以採信。準此，異議人上開車輛行經有燈
      光號誌管制之交叉路口闖紅燈違規一情，業已違反道路交
      通管理處罰條例第53 條 第1 項之規定，堪以認定。
五、綜上，原處分機關以異議人有「駕車行經有燈光號誌管制之
    交叉路口闖紅燈」之違規事實，依道路交通管理處罰條例第
    53 條 第1 項及第63條第1 項第3 款之規定，裁處異議人罰
    鍰2,700 元，並記違規點數3 點，核無違誤。本件異議為無
    理由，應予駁回。
據上論斷，應依道路交通管理處罰條例第87條第2 項，道路交通
事件處理辦法第18條，裁定如主文。
中    華    民    國   100    年    12    月    12    日
                  刑事第五庭    法  官  劉 凱 寧
上列正本證明與原本無異。
如不服本裁定，應於裁定送達後5 日內敘明抗告理由，向本院提
出抗告狀。
                                書記官  林 伶 芳
中    華    民    國   100    年    12    月    15    日